臺灣桃園地方法院交通事件裁定　　　100年度交聲字第457號
原處分機關　交通部公路總局新竹區監理所中壢監理站
異　議　人
即受處分人　林雨涵
上列受處分人因違反道路交通管理處罰條例案件，不服交通部公
路總局新竹區監理所中壢監理站100 年5 月23日所為之處分（原
處分案號：壢監裁字第裁53-DB0000000號），聲明異議，本院裁
定如下：
    主  文
異議駁回。
    理  由
一、原處分意旨略以：異議人即受處分人林雨涵（下稱異議人）
    於民國100 年4 月2 日晚間8 時30分許，騎乘車號698-CPP
    號重型機車，行經桃園縣觀音鄉○○路○段與環中路口，為
    桃園縣政府警察局大園分局新坡派出所員警舉發「闖紅燈（
    直行）」之違規，依道路交通管理處罰條例第53條第1 項，
    裁處罰鍰新臺幣（下同）1,800 元，並依同條例第63條第1
    項第3 款規定，記違規點數3 點等語。
二、聲明異議意旨略以：伊經過該路口時，是兩段式待轉通行，
    員警所在位置無法看清伊的行進方向，是員警誤判伊為直行
    闖紅燈，且員警並無當場錄影存證、照片，更並非當場攔下
    ，而是伊騎一段路後才攔停伊，難以認同等語。
三、按汽車駕駛人，行經有燈光號誌管制的交叉路口闖紅燈者，
    處1,800 元以上5,400 元以下罰鍰，並記違規點數3 點，道
    路交通管理處罰條例第53條第1 項、第63條第1 項第3 款分
    別定有明文。
四、經查：
  (一)上開違規事實，業據證人即舉發員警蕭瑞芳（桃園縣政府警
    察局大園分局新坡派出所）到庭證稱：當時伊是在中山路往
    觀音方向服勤，在那一帶看是否有人闖紅燈，伊是在異議人
    騎車方向大約號誌前10公尺看到異議人騎過來，異議人是直
    騎經過路口，沒有停等的動作，伊等人是看到異議人過去之
    後，才去開車攔停異議人，大約在50公尺的地方攔下異議人
    等語明確（見本院卷第22頁背面- 第23頁背面），經核，證
    人蕭瑞芳為執勤警員，與異議人互不相識，亦無仇怨，復到
    庭具結為以上之證述，應無甘冒偽證重罪而設詞誣陷異議人
    之理，且其所證本件舉發經過事實，具體明確，顯非一般憑
    空捏造證詞可擬，其證詞應可採信。
  (二)異議人雖另辯稱：員警未當場錄影、拍照云云。然查，員警
    雖未能及時錄影或拍照以供佐證，然當場舉發交通違規並不
    以錄影或拍照存證為其要件，本件既經員警親眼見聞違規經
    過，並以證人之身分具結後為證述，此證人證詞仍不失為證
    明方法之一種，是本件既經證人蕭瑞芳到庭證述其目睹異議
    人行經有燈光號誌管制之交岔路口闖紅燈之違規事實及其攔
    停舉發經過，則異議人上開所辯，難認可採。
五、綜上所述，異議人確實於前揭時、地，有駕車行經有燈光號
    誌管制之交叉路口闖紅燈之違規行為，原處分機關依道路交
    通管理處罰條例第53條第l 項之規定，裁處異議人罰鍰1,80
    0 元，並依上揭條例第63條第1 項第3 款規定記違規點數3
    點並無不當。本件聲明異議為無理由，應予駁回。
六、依道路交通事件處理辦法第18條，裁定如主文。
中    華    民    國   100    年    9     月    2     日
                  交通法庭    法  官  林宜靜
以上正本證明與原本無異。
如不服本裁定，應於裁定送達後5 日內向本院提出抗告狀。
                                書記官  王明玉
中    華    民    國   100    年    9     月    6     日